Juan Manuel García

Desarrollador Full-Stack

Buenos Aires, Argentina (GMT -3) (+54) 911 6459 9095 fullsnacker@gmail.com https://ar.linkedin.com/in/fullsnacker/ https://fullsnacker.github.io/

Desarrollador Full-Stack con más de 10 años de experiencia utilizando el stack MERN. Me considero un autodidacta, me encanta adquirir nuevos conocimientos y probar nuevas tecnologías. Actualmente incursionando en Next.js. Me encuentro en la búsqueda de una posición remota como desarrollador full-stack.

EXPERIENCIA

ArtdeCode, Desarrollador Full-Stack — Abril 2020 - actualidad

- Disminución del 50% del tiempo de implementación para soluciones de tipo CRM mediante la automatización de los procesos de configuración.
- Incremento 30% de la calidad del trabajo del equipo de desarrollo y análisis mediante el desarrollo de un framework basado en React.js.
- Mejoras en un 40% en el rendimiento de las funcionalidades del CRM para aumentar su éxito ante competidores, mediante desarrollo de nuevos módulos (Facturación, manejo de reclamos, notificaciones por mail) que brindan soluciones a diversos tipos de clientes.

Stack tecnológico: MongoDB, Express.js, React, js. Node. js

Roemmers, Desarrollador Mobile — Enero 2019 - Marzo 2020

- Desarrolle una aplicación de realidad aumentada para ayudar a personas a ver datos de remedios, sin la necesidad de contar con el prospecto de los mismos. La misma está publicada actualmente en los store de Android y iOS en Unity utilizando Vuforia.
- Disminuí en un 20% el tiempo que requiere el trabajo de los médicos en la sala de parto mediante el desarrollo de una aplicación mobile de uso médico pediátrico en Flutter que permite digitalizar el informe de recién nacidos.

Stack tecnológico: C#, Unity, Flutter.

Freelance, Desarrollador Front-End — Octubre 2013 - Enero 2019

• Desarrolle diversas aplicaciones, sitios y soluciones para clientes tanto a nivel nacional como internacional (En sitios de trabajo freelance como Upwork, Freelancer, Fiverr).

Stack tecnológico: Html, Javascript.

HABILIDADES

Lenguajes de Programación: <u>Avanzado:</u> Javascript, Typescript. **Frameworks FrontEnd:** <u>Avanzado:</u> React.js; <u>Intermedio</u>: Next.js..

Frameworks BackEnd: <u>Intermedio</u>: Node. js, Express.js. **Estilos:** <u>Avanzado:</u> Tailwind CSS; <u>Intermedio</u>: Bootstrap.

Testing: Intermedio: Jest

Base de Datos: Avanzado: MongoDB; Intermedio: MySQL.

Herramientas: Git, Jira, Slack, Trello.

Agile: Scrum

Idiomas: Fluido: Inglés; Intermedio: Japonés; Nativo: Español.

EDUCACIÓN

ORT Argentina – Buenos Aires, Argentina. Analista de Sistemas, julio 2022. **ORT Argentina** – Buenos Aires, Argentina. Tecnico Electronico, Diciembre 2004.